臺灣高雄地方法院民事裁定　　　　　　　110年度審智字第4號
原　　　告　歐萊德國際股份有限公司

法定代理人　葛望平　
訴訟代理人　謝仁傑　
被　　　告　劉惠娟　

訴訟代理人　鄭勝智律師
當事人間請求侵害著作權損害賠償事件，本院裁定如下：
  主  文
本件移送智慧財產及商業法院。
  理  由
一、按訴訟之全部或一部，法院認為無管轄權者，應依原告之聲
    請或依職權以裁定移送於其管轄法院，民事訴訟法第28條第
    1項定有明文。又智慧財產及商業法院管轄案件如下：依專
    利法、商標法、著作權法、光碟管理條例、營業秘密法、積
    體電路電路布局保護法、植物品種及種苗法或公平交易法所
    保護之智慧財產權益所生之第一審及第二審民事訴訟事件，
    智慧財產及商業法院組織法第3條第1款定有明文。再依司法
    院頒布於民國000年0月0日生效之司法院指定智慧財產及商
    業法院管轄之智慧財產事件，不當行使智慧財產權權利所生
    損害賠償爭議事件；當事人以一訴主張單一或數項訴訟標的
    ，其中主要部分涉及智慧財產權，如係基於同一原因事實而
    不宜割裂者，均為智慧財產權訴訟民事事件，由智慧財產及
    商業法院管轄。又侵害智慧財產權有關財產權爭議事件之侵
    權爭議事件，為智慧財產民事訴訟事件，此觀智慧財產案件
    審理細則第2條之規定自明。再按(舊)智慧財產法院組織法
    第1條立法意旨，為使智慧財產之民事訴訟事件能集中由智
    慧財產(及商業)法院依智慧財產案件審理法所定程序審理，
    除有民事訴訟法第24條、第25條規定之情形外，普通法院就
    智慧財產民事事件，應將之裁定移送智慧財產(及商業)法院
    （最高法院103年度台抗字第443號裁定意旨參照），意即智
    慧財產及商業法院對智慧財產民事訴訟事件有優先管轄權。
二、原告主張：原告為台灣自有品牌，產品自產自銷，被告未經
    原告同意或授權，擅自將原告享有著作財產權之圖片，利用
    網際網路設備上網下載該圖片電子檔，並將之違法重製張貼
    傳輸在YAHOO！奇摩拍賣平台網站販售無完整標籤及發票憑
    據之商品介紹網頁上，供不特定人上網瀏覽選購該商品，侵
    害原告著作財產權，爰依著作權法第88條第1項規定請求被
    告賠償其損害，並聲明：㈠被告應給付原告新台幣185萬元
    ，及自起訴狀繕本送達翌日起至清償日止，按年息百分之5
    計算之利息。㈡願供擔保請准宣告假執行。
三、經查，本件原告起訴為著作權法之民事爭議事件，依原告主
    張為被告是否侵害原告享有之著作權，自為智慧財產權之民
    事爭議，並觀諸原告起訴狀所載之事實及所附之證據，並未
    有雙方合意向普通法院提起本件訴訟之陳述及證物，揆諸前
    揭說明，自應由智慧財產及商業法院優先管轄，原告向無管
    轄權之本院起訴，顯有違誤，爰裁定將本件移送於該管轄法
    院。
中    華    民    國   110    年    11    月    23    日
                  民事審查庭  法  官  洪培睿
正本係照原本作成。
如對本裁定抗告須於裁定送達後10日內向本院提出抗告狀，並繳
納裁判費新台幣1,000元。
中    華    民    國   110    年    11    月    23    日
                              書記官  陳家宏